臺灣高等法院臺中分院民事裁定
111年度非抗字第57號
再抗告人    申錫企業股份有限公司
法定代理人  王卓立  
代 理 人    楊雯齡律師
相 對 人    王台珍  
            王台德  
共同代理人  徐盛國律師
上列當事人間聲請選派檢查人事件，再抗告人對於民國110年12
月14日臺灣臺中地方法院110年度抗字第209號裁定提起再抗告，
本院裁定如下：
    主  文
再抗告駁回。
再抗告費用由再抗告人負擔。
    理  由
按非訟事件，抗告法院之裁定以抗告不合法而遭駁回者，不得
  再為抗告外，對於抗告法院之裁定再為抗告，僅得以其適用法
  規顯有錯誤為理由，非訟事件法第45條第1項、第3項定有明文
  。所謂適用法規顯有錯誤，係指原裁定所適用之法規顯然不合
  於法律規定或顯然違反現尚有效之解釋，或消極的不適用法規
  ，顯然影響裁判者而言，並不包括裁判理由矛盾、理由不備、
  取捨證據失當、調查證據欠周、漏未斟酌證據、認定事實錯誤
  及在學說上諸說併存致發生法律上見解歧異等情形在內。
本件再抗告意旨略以：相對人為再抗告人之股東，故意未出席
  股東會，濫用權利企圖影響再抗告人之正常營運，無選派檢查
  人之必要，原裁定未就相對人之聲請「是否有權利濫用之虞」
  為實質審酌；相對人所提出匯益會計師事務所製作之淨值評估
  報告，不能執作聲請具「必要性」之證據；且原裁定對相對人
  聲請選派檢查人「重覆」檢查民國104、105年度業務帳目及財
  產情形有無符合必要性及必要範圍等要件，未詳為審酌說明，
  均違背公司法第245條第1項規定之意旨，自有適用法規錯誤之
  違誤等語。
再抗告人對於原裁定提起再抗告，雖以該裁定違背法令為由，
  惟核其再抗告理由狀所載內容，係就原法院取捨證據、認定事
  實之職權行使，所論斷：相對人為再抗告人公司，繼續六個月
  以上，持有已發行股份總數百分之一以上之股東，符合公司法
  第245條第1項之規定聲請選派檢查人之要件；審酌相對人提出
  匯益會計師事務所製作之再抗告人於105年及104年12月31日淨
  值評估報告及所附再抗告人公司於104、105年度資產負債表、
  損益表及106至108年之損益及稅額計算表、資產負債表，認再
  抗告人之財務報表資料確存有疑義、重大採購確未經說明，仍
  有檢查再抗告人自104年1月1日起至108年12月31日止之業務帳
  目及財產情形及如原裁定附表甲所示各貨物名稱欄交易之買賣
  契約、進口報單資料、送貨單、付款憑證之必要；參酌證人易
  ○○及曾○○之證詞認選派檢查人檢查上揭業務帳目及財產情形並
  無重覆查核或逾越必要範圍，亦無擾亂抗告人公司正常營運之
  情事；相對人已檢附理由、事證，並敘明提起本件聲請之必要
  性，故基於保障少數股東權之立法意旨，暨確保股東實質監督
  公司營運狀況之權益，相對人既為持有再抗告人公司一定條件
  之股東，且就公司帳目有所爭執而提出相關資料以為說明，相
  對人依公司法第245條第1項規定，聲請選派檢查人檢查再抗告
  人自104年1月1日起至108年12月31日止之業務帳目、財產情形
  ，及如原裁定附表甲所示各貨物名稱欄交易之買賣契約、進口
  報單資料、送貨單、付款憑證，核屬有據等情，指摘其為不當
  ，並就原法院已論斷，泛言未論斷或論斷違法，自非屬違背公
  司法第245條第1項規定之意旨，而有適用法規錯誤之違誤。又
  再抗告人主張無檢查必要、權利濫用之理由，均屬原裁定法院
  就判斷檢查必要性根據之事實所為之認定及其證據取捨問題，
  亦非適用法規顯有錯誤。再抗告人據此主張原裁定適用法規顯
  有錯誤云云，均無足採。
綜上，再抗告意旨指摘原裁定不當，聲明廢棄，為無理由，應
  予駁回。爰裁定如主文。
中　　華　　民　　國　　111 　年　　4 　　月　　7 　　日
            民事第三庭    審判長法　官  黃玉清
                                法　官  許旭聖
                                法　官  涂秀玲
正本係照原本作成。
不得抗告。
                                書記官  卓佳儀 
　　　　　　　　　　　　　　　　
中　　華　　民　　國　　111 　年　　4 　　月　　7 　　日